【裁判字號】    95,訴緝,12
【裁判日期】    950127
【裁判案由】    毒品危害防制條例
【裁判全文】
臺灣高雄地方法院刑事判決              95年度訴緝字第12號
公  訴  人  臺灣高雄地方法院檢察署檢察官
被      告  乙○○
                    （另案於台灣高雄第二監獄執行中）
上列被告因違反毒品危害防制條例案件，經檢察官提起公訴（94
年度毒偵字第2989號），本院合議庭裁定由受命法官獨任進行簡
式審判程序，判決如下：
    主  文
乙○○連續施用第一級毒品，累犯，處有期徒刑拾壹月；扣案之
海洛因陸包（淨重合計零點柒陸公克，另含殘留海洛因粉末難以
完全析離之包裝袋陸個）、注射針筒壹支及塑膠鏟子壹支，均沒
收銷燬之。又連續施用第二級毒品，累犯，處有期徒刑柒月；扣
案之甲基安非他命陸包（驗後毛重貳點貳公克，另含殘留甲基安
非他命晶體難以完全析離之包裝袋陸個）及吸食器壹組，均沒收
銷燬之。應執行有期徒刑壹年伍月；扣案之海洛因陸包（淨重合
計零點柒陸公克，另含殘留海洛因粉末難以完全析離之包裝袋陸
個）、注射針筒壹支、塑膠鏟子壹支、甲基安非他命陸包（驗後
毛重貳點貳公克，另含殘留甲基安非他命晶體難以完全析離之包
裝袋陸個）及吸食器壹組，均沒收銷燬之。
    事  實
一、乙○○前於民國91年間因竊盜案件，經本院以91年度簡字第
    544 號判處有期徒刑4 月，上訴後，經臺灣高等法院高雄分
    院於91年12月18日駁回上訴確定，入監服刑後，於92年12月
    25日縮刑期滿執行完畢。其另於91年間因違反毒品危害防制
    條例案件，經本院以91年度毒聲字第4469號裁定送勒戒處所
    觀察、勒戒後，認有繼續施用毒品之傾向，再經本院以91年
    度毒聲字第5400號裁定令入戒治處所施以強制戒治，於92年
    8 月26日強制戒治期滿執行完畢釋放，該部分施用毒品犯行
    則經臺灣高雄地方法院檢察署檢察官於92年9 月25日以92年
    度戒毒偵字第864 號為不起訴處分確定。詎仍不知悔改，於
    前揭觀察、勒戒執行完畢釋放後5 年內，復基於施用第一級
    毒品之概括犯意，自94年3 月19日凌晨4 時許起至同年12月
    12日淩晨5 時許止，在其位於高雄縣大寮鄉○○村○○路○
    段47號住處或高雄縣大寮鄉溪寮村河堤某處等處所，以將海
    洛因置入針筒注射靜脈之方式，以約每星期施用1 次之頻率
    ，連續施用第一級毒品海洛因多次；另基於施用第二級毒品
    之概括犯意，自94年3 月19日凌晨4 時許起至同年11月28日
    凌晨6 許時止，在上揭處所，以將甲基安非他命置入玻璃吸
    食器以火燒烤吸食產生煙霧之方式，以約每2 個月施用1 次
    之頻率，連續施用第二級毒品甲基安非他命多次。嗣警方於
    94 年3月19日上午11時許，持台灣高雄地方法院核發之搜索
    票至其前揭住處搜索時，當場扣得第一級毒品海洛因6 包（
    淨重合計0.76公克，空包裝合計重1.16公克）、第二級毒品
    安非他命6 包（驗前毛重合計2.8公克，驗後毛重2.2 公克
    ）、注射針筒1 支、吸食器1 組及塑膠鏟子1 支等物，並經
    警採尿送驗結果，呈現海洛因代謝物嗎啡及甲基安非他命陽
    性反應，始悉上情。
二、案經高雄縣政府警察局鳳山分局報告臺灣高雄地方法院檢察
    署檢察官偵查起訴。
    理  由
一、本件被告乙○○所犯係死刑、無期徒刑、最輕本刑為3 年以
    上有期徒刑以外之罪，其於準備程序中就被訴事實為有罪之
    陳述，經法官告知簡式審判程序之旨，並聽取公訴人、被告
    之意見後，本院合議庭認為適宜而裁定由受命法官獨任進行
    簡式審判程序，先予敘明。
二、上揭事實，業據被告於本院審理時坦承不諱，並有現場蒐證
    照片6 張及扣案物照片2 張附卷可佐，且扣案疑似海洛因白
    色粉末6 包及疑似甲基安非他命晶體6 包，經分別送法務部
    調查局及高雄醫學大學附設中和紀念醫院鑑驗結果，確係第
    一級毒海洛因（淨重合計0.76公克，空包裝合計重1.16公克
    ）及第二級毒品甲基安非他命（驗前毛重合計2.8 公克，驗
    後毛重2.2 公克），此有該局94年5 月25日調科壹字第2200
    19944 號鑑定通知書1 紙及該院94年5 月31日編號0000-000
    號至00 00-000 號檢驗報告6 紙在卷足憑；另扣案之注射針
    筒1 支、塑膠鏟子1 支及吸食器1 組，經送高雄醫大學附設
    中和紀念醫院檢驗結果，注射針筒1 及塑膠鏟子1 支均呈現
    海洛因陽性反應，吸食器1 組則呈現甲基安非他命陽性反應
    等情，有該院94年5 月31日編號0000-000號至0000-000號檢
    驗報告3 紙附卷可稽；又被告為警查獲後採集之尿液，經送
    台灣檢驗科技股份有限公司先以酵素免疫分析法初步檢驗，
    復以氣相層析質譜儀法確認檢驗之結果，均呈現海洛因代謝
    物嗎啡及甲基安非他命陽性反應等情，亦有尿液代碼與真實
    姓名對照表及該公司94年3 月24日編號KＺ000000000000號濫
    用藥物尿液檢驗報告各1 份附卷可稽。綜上證據，足見被告
    自白，核與事實相符。從而，本案事證明確，被告犯行，堪
    予認定。
三、按海洛因及甲基安非他命係毒品危害防制條例第2 條第2 項
    所定之第一、二級毒品，不得持有及施用。次按犯毒品危害
    防制條例第10條第1 項、第2 項施用第一級毒品及施用第二
    級毒品之罪者，檢察官應聲請法院裁定令被告入勒戒處所觀
    察、勒戒；經觀察、勒戒後，認無繼續施用毒品傾向者，檢
    察官應為不起訴處分，如有繼續施用毒品傾向者，檢察官應
    聲請法院裁定令入戒治處所強制戒治；觀察、勒戒或強制戒
    治執行完畢釋放後，5 年內再犯第10條之罪，檢察官應依法
    追訴，此觀諸毒品危害防制條例第20條第1 項、第2 項、第
    23條第2 項前段規定自明。查被告曾於91年間因違反毒品危
    害防制條例案件，經本院以91年度毒聲字第4469號裁定送勒
    戒處所觀察、勒戒後，認有繼續施用毒品之傾向，再經本院
    以91年度毒聲字第5400號裁定令入戒治處所施以強制戒治，
    於92年8 月26日強制戒治期滿執行完畢釋放，該部分施用毒
    品犯行則經臺灣高雄地方法院檢察署檢察官於92年9 月25日
    以92年度戒毒偵字第864 號為不起訴處分確定，此有卷附臺
    灣高等法院被告前案紀錄表、臺灣高雄地方法院檢察署刑案
    資料查註紀錄表、全國施用毒品案件紀錄表各1 份在卷可佐
    ，足徵被告確於前開觀察、勒戒及強制戒治執行完畢釋放後
    ，5 年內再犯本件毒品危害防制條例第10條第1 項、第2 項
    之施用第一級毒品罪及施用第二級毒品罪，揆諸前揭法條意
    旨，自應依法論科。
四、是核被告所為，係分別犯毒品危害防制條例第10條第1 項、
    第2 項之施用第一級毒品罪及施用第二級毒品罪。其為施用
    而分別持有海洛因及甲基安非他命之低度行為，應分別為施
    用之高度行為所吸收，均不另論罪。被告先後多次施用海洛
    因及甲基安非他命之犯行，均時間緊接，方法相同，觸犯構
    成要件相同之罪名，均顯係基於概括之犯意反覆為之，均應
    依連續犯之規定論以一罪，並加重其刑。被告所犯上開兩罪
    間，犯意各別，構成要件互殊，應予分論併罰。至原起訴書
    雖未敘及被告自94年3 月19日凌晨4 時許之後起至同年12月
    12日淩晨5 時許止、自94年3 月19日凌晨4 時許之後起至同
    年11月28日凌晨6 許時止，另分別有施用第一級毒品海洛因
    及第二級毒品甲基安非他命多次之犯行，然該等事實既與公
    訴人已起訴經論罪部分之犯罪事實具有連續犯之裁判上一罪
    關係，即應為起訴效力所及，本院自應併予審究。查被告前
    曾於91年間因竊盜案件，經本院以91年度簡字第544 號判處
    有期徒刑4 月，上訴後，經臺灣高等法院高雄分院於91年12
    月18日駁回上訴確定，入監服刑後，於92年12月25日縮刑期
    滿執行完畢，此有臺灣高等法院被告前案紀錄表及臺灣高雄
    地方法院檢察署刑案查註紀錄表各1 份附卷可考，其於前開
    刑之執行完畢5 年內，再犯本件有期徒刑以上之罪，為累犯
    ，應依刑法第47條之規定，均遞加重其刑。爰審酌被告因施
    用毒品案件，前經施以觀察、勒戒及強制戒治後，仍再犯本
    件犯行，足見其惡習已深，戒絕毒癮之意志不堅，未能體悟
    施用毒品對自己、家人造成之傷害及社會之負擔，自屬可議
    ，惟念及其犯後坦承犯行，尚有悔意，復參以施用毒品本質
    上係屬戕害自身健康之行為，尚未直接危害他人，反社會性
    之程度應屬較低等一切情狀，分別量處如主文所示之刑，並
    定其應執行之刑，以示懲儆。末查，扣案之海洛因6 包（淨
    重合計0.76公克，空包裝重合計1.16公克）及甲基安非他命
    6 包（驗前毛重合計2.8 公克，驗後毛重2.2 公克），係毒
    品危害防制條例第2 條第2 項之第一、二級毒品，不問屬於
    犯人與否，均應依毒品危害防制條例第18條第1 項前段之規
    定，宣告沒收銷燬之；而上開裝有海洛因、甲基安非他命之
    包裝袋各6 個及扣案之注射針筒1 支、吸食器1 組、塑膠鏟
    子1 支，因殘留海洛因粉末或甲基安非他命晶體，均難以完
    全析離，亦應一併依上開規定，均併予宣告沒收銷燬之。至
    鑑驗耗損之甲基安非他命晶體0.6 公克，既已滅失，自無庸
    宣告沒收銷燬，附此敘明。
據上論斷，應依刑事訴訟法第273 條之1 第1 項、第299 條第1
項前段，毒品危害防制條例第10條第1 項、第2 項、第18條第1
項前段，刑法第11條、第56條、第47條、第51條第5 款、第9 款
，判決如主文。
本案經檢察官甲○○到庭執行職務。
中    華    民    國    95    年    1     月    27    日
                  刑事第十二庭  法  官  林書慧
以上正本證明與原本無異。
如不服本判決，應於判決送達後10日內，向本院提出上訴狀。
中    華    民    國    95    年    1     月    27    日
                                書記官  鍾錦祥
附錄本件論罪科刑法條：
毒品危害防制條例第10條
施用第一級毒品者，處6 月以上5 年以下有期徒刑。
施用第二級毒品者，處3 年以下有期徒刑。


司法院資訊處製作；財團法人民間司法改革基金會備份。
